【裁判字號】    92,交聲,96
【裁判日期】    920825
【裁判案由】    違反道路交通管理處罰條例聲明異議
【裁判全文】
臺灣苗栗地方法院交通事件裁定                      九十二年度交聲字第九六號
    原處分機關  交通部公路總局新竹區監理所苗栗監理站
    異  議  人  甲○○
    即受處分人
右列異議人因違反道路交通管理處罰條例案件，不服交通部公路局新竹區監理所苗栗
監理站九十二年五月二十日竹監苗字第駕裁五四－Ｚ00000000號違反道路交
通管理事件裁決書，聲明異議，本院裁定如左：
    主  文
異議駁回。
    理  由
一、按汽車行駛於高速公路或設站管制之道路，而不遵管制之規定者，處汽車駕駛人
    新台幣（下同）三千元以上六千元以下罰鍰，且應記違規點數一點，道路交通管
    理處罰條例第三十三條第一項、第六十三條第一項第一款定有明文；又按「汽車
    行駛高速公路，不得有左列行為：二、在路肩上行駛」高速公路交通管制規則第
    九條第一項第二款亦有明定。
二、本件受處分人即異議人甲○○於民國（下同）九十二年三月二十九日，駕駛ＮＱ
    ─二一五二號自用小客車於國道高速公路南下一九六公里處，為國道公路警察局
    第二警察隊舉發「行駛路肩」，異議人於應到案時間內陳述不服舉發，交通部公
    路總局新竹監理所苗栗監理站（以下簡稱原處分機關）乃依道路交通管理處罰條
    例第三十三條暨違反道路交通管理事件統一裁罰標準及處理細則第四十一條第四
    項規定，於九十二年五月二十四日裁決，處罰鍰新台幣三千元並記違規點數一點
    。
三、本件異議意旨略以：舉發員警非依事實舉發，而是欲以舉發違規事實來造成確實
    違規之事實；異議人並非連續行駛路肩，而是當天行經該路段，連續禮讓後方來
    車超車及閃避中間車道大行車駛進外側車道，不慎右前輪壓到外側車道邊線，為
    此聲明異議云云。
四、查：本件異議人甲○○並未爭執其駕駛車牌號碼ＮＱ─二一五二號自用小客車，
    於民國九十二年三月二十九日九時十五分許，行經國道一號中山高速公路一九六
    公里南下時，因「行駛路肩」，當場為國道公路警察局第二警察隊隊員乙○○舉
    發之事實，且有內政部警政署國道公路警察局舉發違反道路交通管理事件通知單
    影本乙紙在卷足稽，惟矢口否認有何行駛路肩之違規行為，辯稱：係連續禮讓後
    方來車超車及閃避中間車道大行車駛進外側車道，不慎右前輪壓到外側車道邊線
    。經查：異議人於九十二年七月十五日之訊問筆錄中表示：「‧‧‧我只是行駛
    較外側而已‧‧‧」證人乙○○亦於上開同日訊問筆錄中表示：「‧‧‧異議人
    至少行駛路肩達一百公尺遠‧‧‧」，即使如異議人所辯，係為禮讓後方來車及
    閃避車輛才行駛較外側，惟車道應僅容許一台車輛行駛之距離，異議人為禮讓或
    閃避車輛之同時，應有超出外側車道邊線而行駛路肩之事實；又按證人乙○○係
    本件原處分機關所認定受處分人有右開違規行為之證人，其與受處分人並無怨懟
    ，衡情並無甘冒偽證罪刑責而構詞誣指受處分人上開駕駛行為之必要，依卷存證
    據資料既無任何積極證據足證乙○○上開供述係屬虛偽，亦未有足以令人信其供
    述不可採之品性證據或前科證據存在，本院自不得僅以證人乙○○為本件開單告
    發受處分人之員警而全盤抹煞其在訴訟上所具有之證人資格。況交通警察掣單舉
    發違反道路交通管理處罰條例所列之違規事實，本質上為行政處分，係公務員基
    於職務上之權力，依法就特定之具體事件所為之具公法上效果之單方面行政行為
    ，基於公務員為公法上行為具有公信力之原則，該行政行為當可被推定為真正，
    其據以依法處分之事實認定亦為正確無誤，堪認證人乙○○在本院調查中具結後
    以言詞供述之上開待證事實（即受處分人有右開違規事實），確與事實相符，足
    認受處分人確有行駛路肩之違規情形。故原處分機關據前揭公路警察局公警局交
    字第Ｚ00000000號舉發違反道路交通管理事件通知單之記載，援引道路
    交通管理處罰條例第三十三條第一項規定，裁處異議人最低罰鍰新台幣三千元，
    及記違規點數一點，並無不當。從而，本件異議為無理由，應予駁回。
五、據上論斷，應依道路交通案件處理辦法第十九條，裁定如主文。
中      華      民      國    九十二    年      八      月    二十五    日
                                    臺灣苗栗地方法院交通法庭
                                        法  官   林  誌  誠
右正本證明與原本無異。
如不服本裁定，應於裁定送達後五日內向本院提出抗告狀。
                                        書記官   古  紹  霖
中      華      民      國    九十二    年      八      月    二十五    日


司法院資訊處製作；財團法人民間司法改革基金會備份。
